# 关于基金业务的披露处理

提问人：审计小白痴 时间：2019-11-21 06:30:24
请教陈版，企业购买了一项理财产品，系交通银行南方恒庆一年定期开放债券型证券投资基金，按照基金信息查询，公司购买 95000 份，手续费 5000 ，公司账面直接入账其他货币资金 10 万，请问这样账务处理正确吗？不应该是计入交易性金融资产核算吗？

回答人：chenyiwei
不可以作为货币资金核算。此类基金一般合同现金流量特征不满足 “本金 +利息”，只能作为以公允价值计量且其变动计入损益的金融资产。

提问人：审计小白痴 时间：2019-11-22 06:30:27
那公司需要根据购买份额确认交易性金融资产，然后每月根据收益确认公允价值变动损益吗

回答人：chenyiwei
是。